臺灣臺北地方法院民事裁定
111年度北簡字第10893號
原      告  黃逢祥  

被      告  利德工程股份有限公司

法定代理人  王薇薇  
訴訟代理人  邱靖貽律師
上列當事人間請求確認本票債權不存在事件，本院裁定如下：
    主  文
原告之訴駁回。
訴訟費用由原告負擔。
    理  由
一、按當事人不得就已起訴之事件，於訴訟繫屬中，更行起訴，
    民事訴訟法第253條定有明文，此乃重複起訴禁止之原則。
    又起訴違背第三十一條之一第二項、第二百五十三條、第二
    百六十三條第二項之規定，或其訴訟標的為確定判決之效力
    所及者，法院應以裁定駁回之，民事訴訟法第249條第1項第
    7款亦有明文。
二、查原告前於民國111年7月6日向本院民事庭起訴主張，訴外
    人鵬宇營造有限公司(下稱鵬宇公司)於110年3月24日與被告
    利德工程股份有限公司(下稱利德公司)簽訂工程承攬合約條
    款(下稱系爭契約)承攬被告利德公司「民生水資源再生中心
    暨下水道環境教育新建工程」其中之「土建工程」，總價金
    為新臺幣(下同)704,620,000元，被告利德公司已給付鵬宇
    公司預付款73,500,000元，並要求鵬宇公司及原告黃逢祥共
    同開立如附表一所示之本票3紙，因被告利德公司單方任意
    終止系爭契約，鵬宇公司自得依系爭契約第18條第2項約定
    及民法第511條但書規定 請求被告利德公司給付為履行系爭
    契約已支出費用10,798,587元、已支付下包廠商費用31,563
    ,840元、損害賠償56,369,600元，扣除已支領之預付款73,5
    00,000元，鵬宇公司尚得請求被告利德公司給付25,232,027
    元，並依民法第179條規定，請求被告返還前開支票，並聲
    明：㈠被告利德公司應給付鵬宇公司25,232,027元，及自起
    訴狀繕本送達翌日起至清償日止，按年息5%計算之利息。㈡
    確認被告持有如附表一所示之本票，對鵬宇公司、原告黃逢
    祥之本票債權不存在，現由本院民事庭以111年度建字第195
    號損害賠償等事件受理（下稱前訴），惟前訴尚未審理終結
    ，仍在訴訟繫屬中，經本院依職權調閱前揭案卷核閱屬實，
    原告復於111年7月19日對被告利德公司提起確認本票債權不
    存在之訴，其聲明為確認被告利德公司持有如附表二所示之
    本票，對原告黃逢祥之本票債權不存在，亦有本院收狀戳章
    可按（見本院卷第7頁)，而觀附表二所示之本票，核與前訴
    附表一編號2、3之本票相同，顯原告黃逢祥係就相同之本票
    ，於前訴聲明第2項請求確認本票債權不存在事件仍繫屬中
    ，另行起訴，核其係就同一事件於訴訟繫屬中更行起訴，違
    反民事訴訟法第253條之規定，且該情形無從補正，依民事
    訴訟法第249條第1項第7款規定，自應予以駁回。
三、依民事訴訟法第436條第2項、第249條第1項第7款、第95條
    、第78條，裁定如主文。
中　　華　　民　　國　　111 　年　　8 　　月　　22　　日
  　　　　        臺北簡易庭  法  官  葉藍鸚
以上正本係照原本作成。
如對本裁定抗告，須於裁定送達後10日內向本庭提出抗告狀，並
繳納抗告費新臺幣1,000元。
中　　華　　民　　國　　111 　年　　8 　　月　　22　　日
                              書記官  翁嘉偉
附表一：
編號 發票日 金額(新臺幣) 發票人 備註 1 110年4月1日 21,000,000元 鵬宇營造有限公司、 黃逢祥  2 110年5月1日 31,500,000元 鵬宇營造有限公司、 黃逢祥  3 111年1月3日 21,000,000元 鵬宇營造有限公司、 黃逢祥  
附表二：
編號 發票日 金額(新臺幣) 到期日 提示日即利息起算日 1 110年5月1日 31,500,000元 未記載 111年5月6日 2 111年1月3日 21,000,000元 未記載 111年5月6日